Inventaris van het archief van het Ministerie van Sociale Zaken en Werkgelegenheid: Directie Sociale Verzekeringen, 1950-1992
Nationaal Archief, Den Haag
- Sociale verzekeringen 1940-2003, 066
  - Het goedkeuren van uitvoeringsregelingen (algemeen verbindende voorschriften) van uitvoeringsorganen (onder andere ziekengeld- of wachtgeldreglement, dagloonregels, toezichtsregelingen, enz.). 1945-, 802
    Algemene arbeidsongeschiktheidswet (Stb. 1975, 674), gewijzigd (Stb. 1992, 82), art. 65 en (Stb. 1993, 412), art. 24, zesde lid, 26, derde lid. Coördinatiewet sociale verzekering (Stb. 1953, 577), art. 6, 7 en 9.
    Opm.: Ten aanzien van de grondslagen kan opgemerkt worden dat voor de Ziektewet de belangrijkste zijn genoemd, maar dat het onzinnig was om de precieze inwerkingtreding enz. van de verschillende artikelen op te nemen.
    - Uitvoering van de Ziektewet door bedrijfsverenigingen., 1979-1990; div. nrs.
      - Agrarisch Bedrijf, 1980-1990, 528; 1.848.421 (2); pak
      - Bakkersbedrijf, 1980-1988, 525; 1.848.421(2)
      - Bank- en Verzekeringswezen, Groothandel en Vrije Beroepen. 1980-1989, div. nrs.
        - Algemeen, 1980-1989, 526; 1.848.421(2); pak
        - Toepassing artikel 60, 3e lid van de Ziektewet. 1980-1989, div. nrs.
          - Collectieve lijsten verlenging van toestemming, 1980-1989, 535; 1.848.421(2); pak
          - A - E, 1980-1989, 538; 1.848.421(2); pak
          - F - M, 1980-1989, 539; 1.848.421(2); pak
          - N - Z, 1980-1989, 547; 1.848.421(2); pak
      - Bouwnijverheid, 1980-1989, 548; 1.848.421 (2); pak
      - Chemische Industrie, 1980-1989, 550; 1.848.421 (2); pak
      - Detailhandel en Ambachten. 1980-1989, div. nrs.
        - Algemeen, 1980-1987, 542; 1.848.421 (2); pak
        - Collectieve lijsten verlening van toestemming, 1980-1988, 543; 1.848.421 (2); pak
        - A - G, 1980-1989, 544; 1.848.421 (2); pak
        - H - O, 1980-1989, 545; 1.848.421 (2); pak
        - P - Z, 1980-1989, 546; 1.848.421 (2); pak
      - Gemeenschappelijk Administratiekantoor, 1980-1989, 527; 1.848.421 (2)
      - Grafische Bedrijfsvereniging, 1980-1986, 552; 1.848.421 (2)
      - Haven- en Aanverwante bedrijven in Binnenscheepvaart en Visserij, 1980-1989, 549; 1.848.421 (2); pak
      - Hotel-, Restaurant-, Café-, Pension- en Aanverwante Bedrijven, 1980-1989, 551; 1.848.421 (2); pak
      - Hout- en Meubelindustrie en de Groothandel in hout. 1979-1989, div. nrs.
        - Besluiten, 1979-1989, 559; 1.848.421 (2); pak
        - Toepassing, 1980-1989, 558; 1.848.421 (2); pak
      - Kledingindustrie, 1980-1988, 560; 1.848.421 (2); pak
      - Koopvaardij, 1980-1988, 561; 1.848.421 (2)
      - Leder- en Lederverwerkende Industrie, 1980-1988, 562; 1.848.421 (2)
      - Metaal- en Electrotechnische Industrie. 1980-1987, div. nrs.
        - Algemeen, 1980-1987, 555; 1.848.421; pak
        - Diverse bedrijven, 1980-1987, 557; 1.848.421; pak
      - Metaalnijverheid, 1980-1989, 563; 1.848.421(2); pak
      - Mijnindustrie, 1980-1986, 553; 1.848.421(2)
      - Nieuwe Algemene Bedrijfsvereniging. 1979-1990, div. nrs.
        - A - C, 1983-1989, 574; 1.848.421; pak
        - J - P, 1983-1989, 573; 1.848.421; pak
        - U - S, 1984-1989, 575; 1.848.421; pak
        - Diversen, 1979-1990, 571; 1.848.421; pak
        - Toepassing artikel 60, 3e lid Ziektewet, op jaar, 1980-1989, 572; 1.848.421; pak
      - Overheidsdiensten, 1980-1987, 578; 1.848.421
      - Slagers- en Vleeswarenbedrijf, Groothandel in Vlees en de Pluimveeslachterijen, 1980-1987, 580; 1.848.421
      - Steen-, Cement-, Glas- en Keramische Industrie, 1979-1989, 579; 1.848.421; pak
      - Tabakverwerkende Industrieën, 1980-1989, 577; 1.848.421
      - Textielindustrie, 1980-1989, 581; 1.848.421
      - Vervoer, 1980-1989, 584; 1.848.421
      - Voeding- en Genotmiddelenindustrie, 1980-1989, 585; 1.848.421(2)
      - Zuivelindustrie, 1980-1986, 583; 1.848.421 (2)
    - Meldingsplicht ingevolge de Wet op de arbeidsongeschiktheidsverzekering ingeval van arbeidsongeschiktheid., 1980; 647; 1.848.422/02.574 (1)
    - Invoering eigen risico werkgevers in de Ziektewet., 1980-1981; 910; 1.848.421/02.582.5(4)
    - Goedkeuringsbesluiten betreffende de toepassing van artikel 11 van wachtgeldreglementen betreffende het verstrekken van uitkeringen aan losse visknechten ingevolge de Werkloosheidswet., 1980-1984; 862; 1.848.44/03.632(3); pak
    - Algemeen reglement voor de werkloosheidsverzekering en afwijkende bepalingen., 1980-1985; 768; 1.848.44/02.58(4)
    - Goedkeuringsbesluiten van wachtgeldreglementen van Bedrijfsverenigingen op grond van artikel 28, eerste lid van de Werkloosheidswet., 1980-1987; div. nrs.
      - Agrarisch Bedrijf, 1980-1986, 822; 1.848.44/03.632(2)
      - Bakkersbedrijf, 1980-1986, 825; 1.848.44/03.632(2)
      - Bank- en Verzekeringswezen, Groothandel en Vrije Beroepen, 1980-1985, 826; 1.848.44/03.632(2)
      - Bouwnijverheid, 1980-1986, 827; 1.848.44/03.632(2)
      - Chemische Industrie, 1981-1985, 821; 1.848.44/03.632(2)
      - Detailhandel, Ambachten en Huisvrouwen, 1980-1987, 829; 1.848.44/03.632(2)
      - Gezondheid, Geestelijke en Maatschappelijke Belangen, 1980-1986, 831; 1.848.44/03.632(2)
      - Grafische Bedrijfsvereniging, 1980-1986, 833; 1.848.44/03.632(2)
      - Haven- en Aanverwante bedrijven, Binnenscheepvaart en Visserij, 1980-1987, 828; 1.848.44/03.632(2)
      - Hotel-, Restaurant-, Café- en Pension- en aanverwante bedrijven, 1980-1986, 834; 1.848.44/03.632(2)
      - Hout- en Meubelindustrie en Groothandel in Hout, 1980-1987, 836; 1.848.44/03.632(2)
      - Kledingbedrijf, 1980-1981, 837; 1.848.44/03.632(2)
      - Koopvaardij, 1981-1987, 840; 1.848.44/03.632(2)
      - Leder- en Lederverwerkende Industrie, 1980-1986, 841; 1.848.44/03.632(2)
      - Metaalindustrie en Electrotechnische Industrie, 1980-1986, 842; 1.848.44/03.632(2)
      - Metaalnijverheid, 1980-1986, 845; 1.848.44/03.632(2)
      - Mijnindustrie, 1981-1986, 847; 1.848.44/03.632(2)
      - Nieuwe Algemene, 1980-1986, 824; 1.848.44/03.632(2)
      - Overheidsdiensten, 1980-1987, 848; 1.848.44/03.632(2)
      - Slagers- en Vleeswarenbedrijf, 1980-1986, 850; 1.848.44/03.632(2)
      - Steen-, Cement-, Glas- en Keramische Industrie, 1980-1985, 854; 1.848.44/03.632(2)
      - Tabak en Tabakverwerkende Industrie, 1980-1981, 856; 1.848.44/03.632(2)
      - Textielindustrie, 1980-1987, 857; 1.848.44/03.632(2)
      - Vervoer, 1981-1986, 858; 1.848.44/03.632(2)
      - Voeding- en Genotmiddelenindustrie, 1981-1985, 859; 1.848.44/03.632(2)
      - Zuivelindustrie, 1980-1987, 860; 1.848.44/03.632(2)
    - Wijziging bepalingen betreffende vrijwillige verzekering zwangerschaps- en bevallingsuitkering ingevolge de Ziektewet., 1980-1987; 1235; 1.848.421/04.1(2)
    - Goedkeuring van besluiten inzake de vrijwillige verzekering ingevolge de Ziektewet en de Wet op de arbeidsongeschiktheidsverzekering., 1980-1988; 532; 1.848.42/04.1 (2)
    - Dagloonbepalingen ingevolge de nieuwe Werkloosheidswet; bijzondere dagloonregelingen van bedrijfsverenigingen., 1980-1991; 793; 1.848.44/02.582.1; pak
    - Goedkeuring van het reglement voor de Werkloosheidsverzekering afwijkende bepalingen, op grond van artikel 21 van genoemd reglement, per bedrijfsvereniging, alfabetisch geordend., 1981-1990; div. nrs.
      - A - Ha, 1981-1987, 770; 1.848.44/02.58(4a); pak
      - Ho - Z, 1981-1990, 771; 1.848.44/02.58(4a); pak
  - Het goedkeuren van bestuursreglementen en organisatieregelingen van uitvoeringsorganen (Sociale Verzekeringsraad, Sociale Verzekeringsbank, Colllege van Toezicht Sociale Verzekering, Landelijk Instituut Sociale Verzekering, Raden van Arbeid en centrale fondsen). 1945-, 804
    Grondslag: Organisatiewet sociale verzekering (Stb. 1952, 344), art. 36, derde lid, 38 en 40, derde lid (art. 40 buiten werking Stb. 1985, 695).
    Wet op de Sociale Verzekeringsbank en de Raden van Arbeid (Stb. 1933, 598), art. 28 en gewijzigd (Stb. 1956, 297), art. 9.
    Organisatiewet sociale verzekeringen 1997 (Stb. 1997, 95), art. 8, vierde lid, 22, tweede lid, 23, vijfde lid en 35, tweede lid.
    Beschikking van de waarnemend secretaris-generaal van Sociale Zaken van 22 november 1940, nr. 3762 (Stcrt. 1940, 238), art. 3, vierde lid.
    Besluit van 20 april 1951 (Stb. 1951, 125), art. 3, vierde lid.
    Besluit bestuur Kinderbijslagvereveningsfonds (Stb. 1953, 64), art. 1.
    - Goedkeuring van de arbeidsvoorwaarden van het personeel van de Sociale Verzekeringsraad., 1980-1989; 68; 1.848.4/03.65 (5); pak
  - Het voorbereiden van Koninklijke Besluiten ter schorsing of vernietiging van besluiten van de algemene vergadering of het bestuur van een bedrijfsvereniging, de Sociale Verzekeringsraad, het bestuur van het College van Toezicht Sociale Verzekeringen, de Sociale Verzekeringsbank, een Raad van Arbeid of de voorzitter daarvan, het bestuur van het Algemeen Werkloosheidsfonds, het Arbeidsongeschiktheidsfonds, het Algemene Arbeidsongeschiktheidsfonds, het Toeslagenfonds, het Tijdelijk Instituut voor Coördinatie en Afstemming, het Landelijk Instituut Sociale Verzekering of een uitvoeringsinstelling indien deze in strijd zijn met de wet of het algemeen belang. 1945-, 830
    Grondslag: Organisatiewet sociale verzekering (Stb. 1952, 344), art. 28, 44 en 49.
    Wet op de Sociale Verzekeringsbank en de Raden van Arbeid (Stb. 1933, 598), art. 73-76.
    Ziektewet (Stb. 1929, 374), gewijzigd (Stb. 1935, 32), art. 118, derde lid (buiten werking Stb. 1952, 343).
    Werkloosheidswet (Stb. 1949, J 342), art. 26, tweede lid, vernummerd (Stb. 1953, 117), art. 16, tweede lid.
    Werkloosheidswet (Stb. 1986, 655), art. 105.
    Wet op de arbeidsongeschiktheidsverzekering (Stb. 1966, 84), art. 74, tweede lid.
    Algemene arbeidsongeschiktheidswet (Stb. 1975, 674), art. 70, tweede lid.
    Toeslagenwet (Stb. 1986, 562), art. 33, tweede lid (buiten werking Stb. 1994, 790), art. 106 en 107.
    Organisatiewet sociale verzekeringen 1997 (Stb. 1997, 95), art. 105 en 106.
    Product: Koninklijk Besluit.
    Opm.: Besluiten van bedrijfsverenigingen, het bestuur van een fonds en vanaf 1994 van de Sociale Verzekeringsbank, het Tijdelijk Instituut voor Coördinatie en Afstemming/Landelijk Instituut Sociale Verzekering, de bedrijfsverenigingen en de uvi's konden door de respectievelijk Sociale Verzekeringsraad en het College van Toezicht Sociale Verzekeringen ter vernietiging of schorsing voorgedragen worden. Indien de voordracht niet door de Sociale Verzekeringsraad was geschiedt, werd hij alsnog over de kwestie gehoord. De voorzitter van een Raad van Arbeid had tot taak besluiten van de Raad die zijns inziens strijdig waren met de wet of het algemeen belang, te melden aan het bestuur van de Sociale Verzekeringsbank, die deze vervolgens meldde aan de minister. Een dergelijk besluit is met redenen omkleed en regelt tevens de gevolgen van de schorsing of vernietiging.
    - Totstandkoming van de Koninklijke Besluiten van 10 oktober 1980 en 30 maart 1981 betreffende de schorsing en vernietiging van de besluiten van het bestuur van de Sociale Verzekeringsbank en van de Sociale Verzekeringsraad betreffende de afvloeiingsregeling oudere werknemers., 1980-1986; 436; 1.848.4/03.62 (8); pak
    - Arbeidsvoorwaardenbeleid in de sociale verzekeringssector en de schorsing van het besluit van de Sociale Verzekeringsraad tot goedkeuring van de Collectieve Arbeidsovereenkomst voor personeel van het Gemeenschappelijk Administratie Kantoor., 1981-1989; 435; 1.848.4/03.6(5); pak
    - Aangelegenheden betreffende het Gemeenschappelijk Administratiekantoor, onder andere schorsing van het besluit van de Sociale Verzekeringsraad tot goedkeuring van de Collectieve Arbeidsovereenkomst en de opheffing van de schorsing (Koninklijk Besluit van 7 april 1981, nr. 90), met kamervragen., 1980-1989; 456; 1.848.4/03.63(9); pak
  - Het jaarlijks uitbrengen van een verslag aan de Kroon en de Kamers van de Staten-Generaal omtrent de staat en werkzaamheden van de Sociale Verzekeringsbank, de Raden van Arbeid en andere uitvoeringsorganen op het terrein van de volksverzekeringen. 1945-1994, 844
    Grondslag: Wet op de Sociale Verzekeringsbank en de Raden van Arbeid (Stb. 1933, 598), art. 78, gewijzigd (Stb. 1956, 297), art. 78, eerste lid.
    Kinderbijslagwet voor loontrekkenden (Stb. 1939, 806), art. 35, 51 en 63.
    Product: Jaarverslag.
    Opm.: Vanaf 1956 werd het verslag niet meer door de minister opgesteld, maar werd het door de Sociale Verzekeringsbank opgestelde verslag door de minister ter kennis gebracht aan de Kroon en de Staten-Generaal.
    - Toezending en reacties op verslagen van de Sociale Verzekeringsbank., 1981-1989; 440; 1.848.4/03.62(10)
      Jaarverslagen ontbreken
    - Verslagen van de gecombineerde vergaderingen van het Algemeen Arbeidsongeschiktheidsfonds, het Arbeidsongeschiktheidsfonds en het Algemeen Werkloosheidsfonds, opgesteld door de ministerieel vertegenwoordiger in het kader van diens verantwoording aan de minister, met kamervragen., 1981-1988; 82; 1.848.422/03.67 (2)
  - Het vaststellen van beleid ten aanzien van aanvullende pensioenvoorzieningen, vervroegde uittreding en flexibele pensionering. 1945-, 848
    Product: Beleidsplan, beleidsnota, onder andere de Nota aanvullende pensioenen (Pensioennota), Kamerstukken II, 1990-1991, 22 167, nr. 1-2.
    - Pensioenplicht., 1978-1984; div. nrs.
      - Algemeen, 1978-1984, 1299; 1.832.5(17)B
      - Projectgroep Pensioenplicht. 1980-1983, div. nrs.
        - Nota en enquete Interimmaatregel pensioenbreuk, 1982-1983, 1301; 1.832.5(17); pak
        - Nota's en correspondentie, 1980, 1303; 1.832.5(17c); pak
        - Nota's en correspondentie, 1981, 1304; 1.832.5(17c); pak
        - Nota's en correspondentie, 1982-1983, 1305; 1.832.5(17c); pak
        - Vergaderstukken, 1981, 1300; 1.832.5(17); pak
        - Werkgroep Kwantitatieve Aspecten Pensioenplicht, 1981-1983, 1302; 1.832.5(17)A; pak
    - Nota's inzake de problematiek rond gelijke behandeling van mannen en vrouwen in pensioenregelingen., 1981; 1325; 1.832.5/04.23(4)
    - Nota's en onderzoek met betrekking tot vervroegde uittreding., 1981-1987; 1346; 1.836(2); pak
    - Maatregelen met betrekking tot oudere werknemers betreffende de vervroegde uittreding in diverse sectoren., 1981-1991; 13; 1.836.324 (1b)
    - Nota Interimmaatregel pensioenbreuk., 1982-1983; div. nrs.
      - Totstandkoming, 1982, 1289; 1.832.5(10); pak
      - Behandeling, 1982-1983, 1291; 1.832.5(10); pak
    - Nota's inzake de problematiek rondom pensioenbreuk., 1988; 1295; 1.832.5(10)
  - Het (doen) verrichten van onderzoek op het gebied van aanvullende pensioenvoorzieningen, vervroegde uittreding en flexibele pensionering. 1949-, 849
    Grondslag: Wet gelijke behandeling van slapers en gepensioneerden (Stb. 1991, 445), art. III, tweede lid.
    - Experiment vervroegd uittreden oudere werknemers uit de metaalindustrie., 1977-1983; 1347; 1.836.324(2); pak
    - Nota's en onderzoek met betrekking tot vervroegde uittreding., 1981-1987; 1346; 1.836(2); pak
    - Onderzoek naar de grondslagen van het pensioenstelsel., 1982-1983; 50; 1.832.5/07.156 (1)
  - Het voorbereiden van de vaststelling, wijziging of intrekking van wetgeving op het gebied van aanvullende pensioenen. 1945-, 851
    Grondslag: Wet betreffende verplichte deelneming in een bedrijfspensioenfonds (Stb. 1949, J 121).
    Pensioen- en spaarfondsenwet (Stb. 1952, 275, opnieuw gepubliceerd Stb. 1981, 18).
    Wet betreffende verplichte deelneming in een beroepspensioenregeling (Stb. 1972, 400).
    Wet tot bevriezing van het kinderbijslagbedrag voor het eerste kind, alsmede oprichting van het Fonds Voorheffing Pensioenverzekering (Stb. 1972, 702).
    Wet regelende het heffen van een tijdelijke bijdrage ten behoeve van het Fonds Voorheffing Pensioenverzekering als nacalculatie van de lonen over 1972 (Stb. 1973, 339).
    Wet houdende bijdrage over 1974 ten behoeve van het Fonds Voorheffing Pensioenverzekering als nacalculatie van de lonen over 1972 (Stb. 1973, 671).
    Wet op de Pensioenkamer (Stb. 1983, 259).
    Wet verevening pensioenrechten bij scheiding (Stb. 1994, 342).
    - Totstandkoming van wijzigingen van de Pensioen- en spaarfondsenwet en de Wet betreffende verplichte deelneming in een bedrijfspensioenfonds., 1963-1987; div. nrs.
      - Wijziging van de Pensioen- en spaarfondsenwet en de Wet betreffende verplichte deelneming in een bedrijfspensioenfonds (Stb. 1986, 276), 1963-1987, 1279; 1.832.5(1); pak
      - Wet van 21 januari 1981 tot wijziging van de Pensioen- en spaarfondsenwet en enkele andere wetten (Stb. 1981, 17), 1979-1981, 1282; 1.832.5(2); pak
      - Totstandkoming van de wijziging van de Pensioen- en spaarfondsenwet en de Wet verplichte deelneming in een Bedrijfspensioenfonds met betrekking tot een interimmaatregel pensioenbreuk (Stb. 1987, 340). 1982-1987, div. nrs.
        - 1982 - apr. 1986 1982-1986, 1284; 1.832.5(2); pak
        - Bijlagen, 1985, 1286; 1.832.5(2); pak
        - mei 1986 - 1987 1986-1987, 1285; 1.832.5(2); pak
      - Wetsvoorstel aanpassing uitkeringsregelingen overheveling opslagpremies, 1988, 1287; 1.832.5(2); pak
    - Wijziging van de Pensioen- en spaarfondsenwet en de Wet betreffende verplichte deelneming in een bedrijfspensioenfonds (Stb. 1986, 276)., 1963-1987; 1279; 1.832.5(1); pak
    - Totstandkoming van het wetsontwerp van de Wet op de Pensioenkamer (Stb. 1983, 259)., 1978-1983; div. nrs.
      - 1978-1979, 972; 1.832.5/07.57(1); pak
      - aug. 1980 - mei 1981 1980-1981, 974; 1.832.5/07.57(1); pak
      - juni 1981 - jan. 1983 1981-1983, 973; 1.832.5/07.57(1); pak
    - Behandeling van het initiatiefwetsvoorstel van D'66 tot wijziging van de Pensioen- en spaarfondsenwet (Wet beperking pensioenverlies wegens inflatie)., 1980-1981; 1308; 1.832.5/02.582.1
    - Wijziging van de Pensioen- en spaarfondsenwet in verband met een wijziging van het Burgerlijk Wetboek met betrekking tot de rechtspersoonlijkheid van pensioen- en spaarfondsen., 1980-1983; 1321; 1.832.5/03.632(3)
    - Instelling van de Pensioenkamer, totstandkoming van de Regeling tot uitvoering van de Wet op de Pensioenkamer (Stcrt. 1984, 155) en werkzaamheden van de Pensioenkamer., 1981-1989; div. nrs.
      - 1981-1986, 1331; 1.832.5/07.57(1); pak
      - 1987-1989, 1332; 1.832.5/07.57(1); pak
    - Voorstel tot wijziging van artikel 22 van de Pensioen- en spaarfondsenwet en artikel 20 van de Wet betreffende verplichte deelneming in een beroepspensioenregeling., 1982-1989; 1327; 1.832.5/04.238(4)
    - Voorontwerp van de wet houdende verrekening van pensioenrechten bij scheiding., 1982-1989; div. nrs.
      - 1982-1987, 1311; 1.832.5/02.587.52(2); pak
      - 1988-1989, 1312; 1.832.5/02.587.52(2); pak
  - Het vaststellen van regels met betrekking tot de door werkgevers te sluiten verzekeringsovereenkomsten inzake pensioenvoorzieningen. 1952-, 854
    Grondslag: Pensioen- en spaarfondsenwet (Stb. 1952, 275), art. 2, vierde lid.
    Product: Algemene eisen verzekeringsovereenkomsten Pensioen- en spaarfondsenwet (Stcrt. 1953, 236).
    Algemene eisen verzekeringsovereenkomsten Pensioen- en spaarfondsenwet (Stcrt. 1973, 31).
    Algemene eisen schadeverzekeringsovereenkomsten Pensioen- en spaarfondsenwet (Stcrt. 1973, 197).
    Regelen verzekeringsovereenkomsten Pensioen- en spaarfondsenwet (Stcrt. 1987, 143).
    - Wijziging van de Algemene eisen verzekeringsovereenkomsten Pensioen- en spaarfondsenwet (Stcrt. 1973, 31) en van de Algemene eisen schadeverzekeringsovereenkomsten Pensioen- en spaarfondsenwet (Stcrt. 1973, 197)., 1975-1981; 1328; 1.832.5/07.355.1(3)
    - Aanwijzing van het Spoorwegpensioenfonds en het Ministerie van Defensie als een instelling als bedoeld in artikel 32a, eerste lid, onderdeel c, van de Pensioen- en spaarfondsenwet in het kader van reserve-overdracht., 1986-1989; 1370; 4.08.734.1(3)
    - Totstandkoming van het besluit Regelen verzekeringsovereenkomsten Pensioen- en spaarfondsenwet (Stcrt. 1987, 143), totstandkoming en wijziging van het besluit Regeling aanwijzing van gevallen waarin afkoop van pensioen of een aanspraak op pensioen mogelijk is (Stcrt. 1987, 143) en de totstandkoming van heb besluit Regeling berekening van een aan één van de Europese Gemeenschappen af te dragen afkoopsom (Stcrt. 1987, 143), alsmede correspondentie betreffende de uitvoering van deze besluiten., 1987-1990; 1329; 1.832.5/07.355.1(3a); pak
  - Het vaststellen van regels en voorwaarden voor toezeggingen aan direct en indirect grootaandeelhouders. 1981-, 857
    Grondslag: Pensioen- en spaarfondsenwet (Stb. 1952, 275), gewijzigd (Stb. 1981, 17), art. 2, derde lid, onder c.
    Product: Regeling voorwaarden voor pensioentoezeggingen aan grootaandeelhouders.
    Besluit vaststelling regels en voorwaarden voor pensioentoezeggingen aan direct en indirect grootaandeelhouders (Stcrt. 1994, 136).
    Regeling van voorwaarden voor pensioentoezeggingen aan direct- en indirect-grootaandeelhouders (Stcrt. 1994, 251).
    - Totstandkoming van de beschikking tot vaststelling van devoorwaarden voor pensioentoezeggingen aan grootaandeelhouders., 1979-1981; 1324; 1.832.5/04.2(8)
  - Het vaststellen van regels inzake de afkoop van een pensioen of de aanspraak op een pensioen. 1987-, 860
    Grondslag: Pensioen- en spaarfondsenwet (Stb. 1952, 275), gewijzigd (Stb. 1987, 340), art. 32, vierde lid.
    Product: Regeling aanwijzing van gevallen waarin afkoop van pensioen of een aanspraak op pensioen mogelijk is (Stcrt. 1987, 143).
    Regeling aanwijzing van gevallen waarin afkoop van pensioen of een aanspraak op pensioen mogelijk is (Stcrt. 1994, 136).
    - Correspondentie met uitvoeringsorganen met betrekking tot de mogelijkheden van afkoop van pensioenverzekeringen in het kader van de Pensioen- en spaarfondsenwet., 1981-1987; 1334; 1.832.5/04.2(1)
    - Totstandkoming van het besluit Regelen verzekeringsovereenkomsten Pensioen- en spaarfondsenwet (Stcrt. 1987, 143), totstandkoming en wijziging van het besluit Regeling aanwijzing van gevallen waarin afkoop van pensioen of een aanspraak op pensioen mogelijk is (Stcrt. 1987, 143) en de totstandkoming van heb besluit Regeling berekening van een aan één van de Europese Gemeenschappen af te dragen afkoopsom (Stcrt. 1987, 143), alsmede correspondentie betreffende de uitvoering van deze besluiten., 1987-1990; 1329; 1.832.5/07.355.1(3a); pak
  - Het (bij of krachtens algemene maatregel van bestuur) vaststellen van regels ten aanzien van de berekening van de waarde van af of in te kopen aanspraken op pensioen en de te volgen procedure daarbij. 1994-, 862
    Grondslag: Pensioen- en spaarfondsenwet (Stb. 1952, 275), gewijzigd (Stb. 1987, 340), art. 32a, derde lid, gewijzigd (Stb. 1994, 496), art. 32b, derde lid.
    Wet verevening pensioenrechten bij scheiding (Stb. 1994, 342), art. 7, vierde lid.
    Besluit reken- en procedureregels recht op waarde-overdracht (Stb. 1994, 647), art. 8, vierde lid, 9, eerste lid en 12, tweede lid.
    Product: Besluit reken- en procedureregels recht op waarde-overdracht (Stb. 1994, 647).
    Regeling berekening van een aan één van de Europese Gemeenschappen af te dragen afkoopsom (Stcrt. 1987, 143).
    Besluit van de staatssecretaris van Sociale Zaken en Werkgelegenheid van 19 augustus 1994, nr. AZ/SV/P/94/3485 (Stcrt. 1994, 170).
    Regels voor berekening ingeval van waarde-overdracht (Stcrt. 1995, 83).
    Opm.: Ten aanzien van de algemene maatregel van bestuur op grond van art. 32b Pensieoen- en spaarfondsenwet gold tot de Wet afschaffing adviesverplichtingen (Stb. 1995, 355) de verplichting van de minister de Stichting van de Arbeid en de Verzekeringskamer te horen. Sindsdien geldt dat de minister bevoegd is de beide organen om advies te vragen.